# 急！求版主：拟IPO企业职工应付薪酬问题？

提问人：skh123456 时间：2012-12-02 10:29:08
ABC拟上市公司，计划以2011-2013年为申报期申请上市,2012年 11 月 20 日，公司大股东向公司高管转让 200 万股股权，每股 2 元，已于 2012 年 11 月 30 日办妥工商变更登记！假设 2013 年 2 月公司引战略投资者，每股 8 元： 请问：1.股权激励的 1200 万元，是否需要确认？ 2.借：管理费用 1200 万元 贷：资本公积 1200 万元 何时确认？ 2012 年度，还是 2013 年度？ 3.假设 2013 年 6 月公司将股改，上述资本公积 1200 万元是否能转增股本？ 谢谢版主及各位大师的解答！

回答人：chenyiwei
回复 skh123456 的帖子
1 、应作为一项股份支付交易加以确认。实务中目前阶段对拟申报创业板IPO的公司暂可不确认。
2 、确认的时点取决于是否存在股份支付准则规定的等待期，即可行权条件满足的期间，例如在受让股份后必须继续在发行人服务多长时间，以及未来的业绩条件等。如果不满足业绩条件和服务期限条件的，则激励对象通过该计划获取的利益必须全部返还给发行人或其实际控制人。但在目前的IPO实务中，符合等待期条件的公司很少，因此大多数都是在授予日一次性确认。 3 、可以折股。